【裁判字號】    98,上訴,98
【裁判日期】    980625
【裁判案由】    毒品危害防制條例
【裁判全文】
臺灣高等法院臺中分院刑事判決          98年度上訴字第98號
上  訴  人
即  被  告  丙○○
                    現於另案在臺灣臺中監獄執行中
選任辯護人  張豐守  律師
            張淑琪  律師
上  訴  人
即  被  告  甲○○
                    現於臺灣臺中看守所羈押中
選任辯護人  許智捷  律師
上列上訴人因毒品危害防制條例案件，不服臺灣臺中地方法院97
年度訴字第2893號中華民國97年12月10日第一審判決（起訴案號
：臺灣臺中地方法院檢察署97年度偵字第7223、9115號，追加起
訴案號：臺灣臺中地方法院檢察署97年度偵字第24016號），提
起上訴，本院判決如下：
      主  文
原判決關於丙○○販賣第一、二級毒品及定應執行刑部分均撤銷
。
丙○○販賣第一級毒品，均累犯，各處如附表三編號、、
所示之刑；又販賣第二級毒品，均累犯，各處如附表四所示之刑
。
其餘部分上訴駁回。
丙○○犯附表三編號及附表四之罪所處如附表三編號
及附表四之刑，與上訴駁回部分，所處有期徒刑壹年肆月，應
執行有期徒刑拾陸年捌月。扣案之MOTOROLA牌手機壹支（含門號
0000000000之SIM卡壹張）、未扣案之門號0000000000之SIM卡壹
張及販賣第一級、第二級毒品所得合計新台幣柒仟佰元，均沒
收，門號0000000000之SIM卡壹張如全部或一部不能沒收，追徵
其價額，販賣毒品所得如全部或一部不能沒收，以其財產抵償之
。
      犯罪事實
一、甲○○綽號「小雨」，明知海洛因、甲基安非他命各為毒品
    危害防制條例第2 條第2 項第1 款、第2 款所列之第一級、
    第二級毒品，不得販賣，竟以其門號0000000000之SIM 卡插
    用於（廠牌不明）黑色手機使用供作聯絡交易之工具，而為
    下列販賣第一級、第二級毒品行為：
  (一)先於不詳時間、地點，向真實姓名、年籍不詳之人購入數量
    不詳之第一級毒品海洛因、第二級毒品甲基安非他命後 (向
    曾德雄購買之毒品海洛因業經己身施磬 )，基於意圖營利而
    販賣第一級毒品海洛因、第二級毒品甲基安非他命之犯意，
    而於附表一、附表二所列時間、地點，販賣第一級毒品海洛
    因予高渝7次、丁○○、戊○○各1次 (販賣之數量金額詳
    附表一編號至)，販賣第二級毒品甲基安非他命予丙○○2次 (販賣之數量金額詳附表二)，其中海洛因每一千元約
    賺三、四百元，甲基安非他命每一千元約賺二百元。
  (二)嗣於97年3 月18日，因丙○○為警查獲後供出施用毒品部分
    之毒品來源為甲○○，經警循線監控甲○○之毒品交易，遂
    於同年3 月26日20、21時許，在甲○○位於臺中市○○路43
    9 之17巷2 弄3 號20樓之3 租屋處樓下之「7-11」超商前逮
    捕甫購得毒品海洛因（即附表一編號所示交易）之丁○○
    ，並扣得該次交易之第一級毒品海洛因1 包（驗餘淨重0.05
    18公克，及內含第一級毒品海洛因之包裝袋1 只），員警旋
    即再前往甲○○上開租屋處查獲甲○○及未及離開現場之戊○○，並扣得附表一編號交易之第一級毒品海洛因1 包（
    驗餘淨重0.0355公克，及內含第一級毒品海洛因之包裝袋1
    只）及甲○○所有且供販賣毒品聯絡所用之（廠牌不明）黑
    色手機1支（含門號0000000000號SIM卡1張）及供秤量附表
    一編號交易之毒品重量而沾有第一級毒品殘渣之電子磅秤
    1台（檢體編號B0000000），並循線查知上情【其餘扣得供
    甲○○施用之第一級毒品海洛因4包、第二級毒品甲基安非
    他命1包、非甲○○所有而沾有第一級毒品海洛因、第二級
    毒品甲基安非他命殘渣之電子磅秤1台及第二級毒品亞甲基
    雙氧甲基安非他命（即MDMA）2顆（鑑驗後僅存1顆），雖屬
    違禁物，然與本件販賣行為無關，由原審法院另以裁定諭知
    沒收銷燬；至甲○○所有供施用且無毒品殘留之電動攪拌機
    1台、夾鏈袋1批及糖粉8包，則尚乏證據證明與本案有關】
    。
二、丙○○綽號「阿富」、「35」，曾因偽造文書、違反毒品危
    害防制條例、竊盜、毒品危害防制條例等案件，分別經台灣
    台中地方法院以93年度訴字第1774號判處有期徒刑3月確定
    （原宣告之緩刑嗣經撤銷）、以94年度中簡字第1621號判處
    有期徒刑5月、中簡字第2010號判處有期徒刑2月、94年度易
    字第1096號判處有期徒刑6月確定 (所處有期徒刑5月、2月
    、6月經定應執行刑有期徒刑1年)、以94年度訴字第3005號
    判處有期徒刑7月、7月，定應執行有期徒刑1年確定，上開3
    月、1年、1年等3部分刑期經接續執行，於96年5月11日假釋
    出監，保護管束至同年10月21日期滿，假釋未經撤銷，以已
    執行論。猶不知悛悔，明知海洛因、甲基安非他命各為毒品
    危害防制條例第2條第2項第1款、第2款所列之第一級、第二
    級毒品，不得販賣、轉讓，竟為下列行為：
  (一)先於不詳時間地點，以不詳價格，向癸○○ (因丙○○供出
    來源因而破獲，刻由檢察官偵查中）購入不詳數量之第一級
    毒品海洛因、及向綽號「胖哥」之人（真實姓名、年籍不詳
    ）購入第二級毒品甲基安非他命後 (向甲○○購買之甲基安
    非他命業經己身施磬)，竟基於意圖營利而販賣第一級毒品
    海洛因、第二級毒品甲基安非他命之犯意，分別以門號0000
    000000、0000000000之SIM卡插用於MOTOROLA牌手機，作為
    其與洽購毒品者間約定交易細節之聯絡工具，而於附表三編
    號、、及附表四所列時間、地點，販賣第一級毒品海
    洛因予庚○○2次（起訴書誤載為第二級毒品甲基安非他命
    ）、辛○○2次、己○○1次、販賣第二級毒品甲基安非他命
    予壬○○2次。
  (二)另基於轉讓第一級毒品海洛因之犯意，於97年3月9日至15日
    間之某日，在丙○○位於臺中市○○街258巷28號2樓207號
    租住處，無償提供而轉讓數量不超過0.1公克（約可供施打1
    次、價值約300元）之第一級毒品海洛因予己○○1次。
  (三)嗣於97年3月18日下午3時30分許，為警持搜索票前往丙○○
    上開租屋處查獲，並扣得其所有且供毒品交易聯絡所用MOTO
    RO LA牌手機1支（含門號0000000000之SIM卡1張，另門號00
    00000000之SIM卡未扣案）。
三、案經臺中縣警察局報告臺灣臺中地方法院檢察署檢察官偵查
    起訴。
      理  由
壹、證據能力部分：
一、證人庚○○、壬○○警詢之證述，應有證據能力：
  (一)按被告以外之人（包括證人、鑑定人、告訴人、被害人及共
    同被告等）於檢察事務官、司法警察官或司法警察調查中所
    為之陳述，與審判中不符時，其先前之陳述具有較可信之特
    別情況，且為證明犯罪事實存否所必要者，得為證據，刑事
    訴訟法第159 條之2 定有明文。是以被告以外之人於審判外
    之言詞或書面，即屬傳聞證據，由於有悖法院直接審理及言
    詞審理之精神，妨礙當事人之反對詰問權，影響程序正義之
    實現，除法律別有規定外（例如刑事訴訟法第159 條之2 ）
    ，原則上不具證據能力。又刑事訴訟法第159 條之2 所謂「
    前後陳述不符」之要件，應就前後階段之陳述進行整體判斷
    ，以決定其間是否具有實質性差異，而所謂「較可信之特別
    情況」之情，亦應就前後陳述時之各種外部情況進行比較，
    以資決定何者外部情況具有可信性，若陳述係在特別可信之
    情況所為，則虛偽陳述之危險性即不高，雖係審判外陳述，
    或未經被告反對詰問，仍得承認其有證據能力。又所謂外部
    情況認定之情形，例如：時間之間隔；陳述人先前陳述是
    在記憶新的情況下直接作成，一般與事實較相近，事後可能
    因陳述人對被告有所顧忌或同情，因而在被告面前較不願陳
    述不利被告之事實。有意識的迴避；由於先前陳述時被告
    未在場，是陳述人直接面對詢問警員所為陳述較為坦然；事
    後可能因陳述人對被告有所顧忌或同情，因而在被告面前較
    不願陳述不利被告之事實。受外力干擾：陳述人單獨面對
    檢察事務官或司法警察（官）所為之陳述，程度上較少會受
    到強暴、脅迫、詐欺、利誘或收買等外力之影響，其陳述較
    趨於真實，若被告在庭或有其他成員參與旁聽時，陳述人可
    能會本能的作出迴避對被告不利之證述，或因不想生事乃虛
    構事實而為陳述。事後串謀：目擊證人對警察描述所目賭
    情形，因較無時間或動機去編造事實，客觀上亦較難認與被
    告間有勾串情事，其陳述具有較可信性，但事後因特殊關係
    ，雙方可能因串謀而統一口徑，或事後情況變化，兩者從原
    先敵對關係變成現在友好關係等情，其陳述即易偏離事實而
    較不可信。警詢或檢察事務官偵查時，有無辯護人、代理
    人或親友在場：如有上開親誼之人在場，自可期待證人為自
    由從容之陳述，其證言之可信度自較高。警詢或檢察事務
    官所作之偵查筆錄記載是否完整：如上開筆錄對於犯罪構成
    要件、犯罪態樣、加重減輕事由或起訴合法要件等事實或情
    況，均翔實記載完整，自可推定證人之陳述，與事實較為相
    近，而可信為真實。法院除審酌上列因素綜合判斷外，亦應
    細究陳述人問答態度、表情與舉動之變化，此一要件係屬訴
    訟法事實之證明，以自由證明為已足。是若被告以外之人於
    審判外之陳述，係在特別可信之情況下所為，則虛偽陳述之
    危險性即不高，雖係審判外陳述，或未經被告反對詰問，仍
    得承認具有證據能力。
  (二)證人庚○○於警訊時證述：伊所施用之海洛因係向一名綽號
    叫35之男子購買，前後向他購買2、3次，記得最後一次為九
    十七年二月二十五日晚間六、七時許於台中市○○路與大小
    雅路口附近的白雪舞廳路邊以五百元現金向35買一包海洛因
    ，之前詳細時間忘記，大約是一星期一次，地點也是在白雪
    舞廳路邊等語，伊確認警方提供之照片4為綽號35男子，係
    販賣海洛因毒品之人等語，嗣於原審審理中證述：警訊時伊
    隨便指認，只想趕快結案，伊在九十七年二月二十五日晚上
    六、七點許在白雪舞廳路邊買五百元的海洛因一包，是一個
    二、三十歲男子交給伊，不是丙○○，還有一次在前幾天，
    約隔一個禮拜，也是在白雪舞廳路邊買五百元的海洛因一包
    ，是另外一個二、三十歲男子交給伊，和最後一次不一樣的
    人，也不是丙○○等語，與其警訊中所述不符，參酌被告丙○○於證人庚○○證述後當庭稱：伊有賣二次海洛因給庚○○，各五百元，用0000000000號電話聯絡的等語，堪認證人
    庚○○警詢中之證述，客觀上具有較可信之特別情況，且為
    證明此部分被告丙○○犯罪事實存否所必要，依上開說明，
    有證據能力。至證人庚○○購買之次數應與被告丙○○於原
    審坦承之二次，每次五百元較可採信。
  (三)證人壬○○於警詢時證稱：伊均透過0000000000號行動電話
    聯絡購買甲基安非他命，第一次於96年12月17日晚上10時30
    分許，在台中市○○路與三民路口之城市經典大樓樓下之電
    玩店，以3,000元之代價購買甲基安非他命（筆錄誤繕為安
    非他命）1包（重0.3公克），第2次於96年12月27日晚上11
    時許，在同上地點，以3,000元之代價購買甲基安非他命1包
   （重0.4公克）等語綦詳（見中縣警刑大偵一字第0970000286
    號警卷第14頁），雖證人壬○○於原審法院審理中改稱：伊
    與丙○○係合資向綽號「胖哥」者購買甲基安非他命等語，
    本院審酌證人壬○○經員警詢問後，業經其簽名，確認筆錄
    記載內容無訛（見上開警訊卷第17頁），且於原審法院審理
    中，並未表示有遭員警不法取供情事，足認其警詢之陳述具
    有任意性，參酌斯時被告丙○○尚未到案，且其所指證販賣
    毒品者，除被告丙○○外，尚有綽號「小妹」之人，綜觀全
    篇警詢內容，可知證人壬○○係因自己販賣毒品案件為警調
    查（見上開警訊卷第10-17頁），足見員警顯無強求壬○○
    供出被告丙○○販賣毒品情節之必要，再關於壬○○審理中
    所稱毒品交易之時間、地點、金額，與其警詢所述均屬相符
    ，斷無獨漏合資情節之理，是證人壬○○警詢中既無來自被
    告丙○○、員警或其他外力之干擾及壓力，而出於虛偽不實
    之陳述，並參酌下述貳(二)1.2.3.所述，足認其警詢中之證述
    ，客觀上具有較可信之特別情況，且為證明此部分被告丙○○犯罪事實存否所必要，依上開說明，亦有證據能力。
二、被告丙○○爭執在台灣台中地方法院準備程序時法官、檢察
    官語氣上讓其心生畏懼 (辯護人爭執係利誘)，所以才全部
    承認云云，惟經本院當庭履勘原審九十七年九月十七日準備
    程序光碟，並無被告、辯護人所爭執之脅迫、利誘情事 (見
    本院卷一第一八六、一八七頁 )，況被告丙○○嗣於原審法
    院九十七年十月二十九日及十一月十九日審理時 (辯護在場
    )，均坦承除販賣予壬○○以外之犯行 (見原審卷一第240、
    299頁)，被告丙○○此部分所辯並無理由。
三、再按被告以外之人於審判外之陳述，雖不符前4條之規定，
    而經當事人於審判程序同意作為證據，法院審酌該言詞陳述
    或書面陳述作成時之情況，認為適當者，亦得為證據。當事
    人、代理人或辯護人於法院調查證據時，知有第159條第1項
    不得為證據之情形，而未於言詞辯論終結前聲明異議者，視
    為有前項之同意，刑事訴訟法第159條之5定有明文。本判決
    以下所引用被告以外之人於審判外之其餘言詞或書面陳述，
    而不符合刑事訴訟法第159條之1至之159條之4之規定者，業
    經本院於審理時當庭提示而為合法之調查，公訴人、被告2
    人及辯護人均未於言詞辯論終結前聲明異議，本院審酌前開
    證據作成或取得之狀況，並無非法或不當取證之情事，均具
    有證據能力。
貳、實體部分：
  (一)上開犯罪事實迭據被告甲○○於原審及本院審理中坦承不諱
    ，核與證人高渝、丁○○、丙○○、戊○○等人於原審證
    述情節相符 (見原審卷第183、184、293、294頁)，被告自
    白與事實相符，應可採信。
  (二)訊據被告丙○○坦承轉讓毒品海洛因予己○○之事實，核與
    證人己○○於原審證述情節相符 (見原審卷第227頁)，雖矢
    口否認犯其餘罪行，辯稱：庚○○部分是原價轉讓給他，辛○○是伊認識很久的朋友，打給伊是說要跟伊見面，伊身上
    剛好有毒品，他要伊倒大約目測伍百元的毒品海洛因給他，
    因他曾請伊毒品，所以伊也請他，沒有販賣給他的意思，二
    次都是這種情形。己○○部分，當天伊身上有毒品，他難過
    伊請他，後來要離開時，他從口袋拿三百元給伊，不知道是
    毒品的錢或是房租，伊也不知道，那間是旅社。壬○○打電
    話給伊，問伊身上有無毒品，伊說沒有，說不然去跟別人拿
    ，就說聯絡胖哥看看，晚點他有來找伊，伊等就一起去找胖
    哥，由伊先出錢向胖哥購買，後來東西拿回來伊交給壬○○
    ，他拿出夾鏈袋分一半，一人一半，是合買的，是伊出的錢
    ，他沒有把錢還給伊，他那時在跑路，在愛萊汽車旅館，身
    上沒錢。二次都是這樣，都是合買，都是由伊先出錢，毒品
    拿回來後拿給他看，他就拿夾鏈袋分成兩包，一人一半，他
    拿走壹包，但是二次都沒有拿錢給伊云云。惟查被告丙○○
    於原審時坦承有於附表編號三、、所列時地販賣第一
    級毒品海洛因與庚○○、辛○○、己○○之事實(見原審卷
     第240、299頁)，核與證人庚○○於警訊 (證據能力見上述
    ) 及證人辛○○、己○○於原審證述情節相符 (見丙○○警
    卷第49、50頁及原審卷第222、223、226頁)，被告丙○○上
    開所辯未販賣毒品海洛因與庚○○、辛○○、己○○，顯係
    避重就輕之詞，不足採信。被告丙○○於附表四所示時間、
    地，各以3,000元之價格，販賣第二級毒品甲基安非他命予
    壬○○乙情，業據被告丙○○於警詢中自白不諱（見丙○○
    警卷第6頁），並經證人壬○○於警詢中證稱：伊均透過000
    0000000號行動電話聯絡購買甲基安非他命，第一次於96年
    12月17日晚上10時30分許，在台中市○○路與三民路口之城
    市經典大樓樓下之電玩店，以3,000元之代價購買甲基安非
    他命（筆錄誤繕為安非他命）1包（重0.3公克），第2次於
    96年12月27日晚上11時許，在同上地點，以3,000元之代價
    購買甲基安非他命1包（重0.4公克）等語如上述（見中縣警
    刑大偵一字第0970000 286號警卷第14頁，下稱壬○○警卷
    ），雖證人壬○○嗣於原審法院審理中改稱：伊與丙○○係
    合資購買毒品，且由丙○○代為聯絡綽號「胖哥」之男子後
    ，渠2人再一同前往城市經典大樓取貨云云（見原審卷第224
    頁），而被告丙○○於原審及本院審理中亦附和其詞而為前
    開辯解，惟查：
  1.被告丙○○於警詢中曾供稱：壬○○向伊購買之毒品係向「
    胖哥」調貨，當時伊未施用甲基安非他命，且伊並未獲利等
    語（見丙○○警卷第9-10頁），此與其於原審、本院所稱合
    資購得半數之甲基安非他命係供自己施用，一人半等情（見
    原審卷第225頁及本院卷第215），已有出入，參酌被告丙○○於偵查及原審法院羈押訊問時供稱：伊係幫壬○○向「胖
    哥」調貨等語（見偵字第7223號卷第7頁、原審法院聲羈字
    第403號卷第6頁反面），於原審法院延押訊問時供稱：伊係
    幫壬○○與「胖哥」聯絡，壬○○再直接跟胖哥拿，他們自
    己去協商等語（見原審法院偵聲字第334號卷第10頁反面至
    11頁），其就綽號「胖哥」者即為提供其毒品甲基安非他命
    之人，所供固屬一致，惟究其說詞，不論係未從中賺取價差
    牟利，抑或僅代為電話聯繫後由壬○○直接向「胖哥」取貨
    ，目的無非係為推諉販賣罪名，而就交易態樣、過程避重就
    輕，然參酌其於原審延押訊問時，已知將販賣予庚○○、辛○○部分辯解為「合買」行為（見同上原審法院偵聲卷第10
    頁反面），顯見被告丙○○明瞭「合資購買」、「受託代購
    」及「販賣」間情節之差異，若其與壬○○間確係合資購買
    ，豈有隻字未提，反另以其他辯解充數之理？
  2.復依卷附被告丙○○所使用0000000000號行動電話與壬○○
    所使用0000000000號行動電話於96年12月間之通訊監察譯文
    所示（見壬○○警卷第93-103頁），被告丙○○及證人壬○○均不否認確屬其2人之對話（見原審卷第224、296頁），
    參酌渠等對話內容甚為簡短，惟問答間仍有來有往，應對如
    流，足認雙方交情匪淺，惟證人壬○○於警詢中即刻意隱匿
    未提供0000000000門號之使用人真實姓名，甚且於原審法院
    審理中一度推稱：伊不知該門號之使用人為何，僅係洽購毒
    品時恰巧由被告丙○○接聽云云（見原審卷第223頁反面）
    ，維護被告丙○○之情，表露無遺，所述尚難採信。參以證
    人壬○○於原審法院審理中就所謂合資購買之情節，起初係
    稱「伊拿錢給丙○○去買」，嗣而改稱「價金係丙○○全額
    支付，毒品則由伊取走」，繼之又稱「伊告訴丙○○要一起
    買毒品，價格隨便」，旋再改稱「伊有告訴丙○○各出1,50
    0元，伊拿走一半毒品」（見原審卷第223 -225頁），證詞
    前後矛盾，殊難憑採。況毒品交易市場錙銖必較，價格差距
    達1倍之毒品，於數量上必有顯著差異，苟壬○○係與被告
    丙○○合資購買，其主觀上所認知自己應支付之價金（或謂
    依其取得毒品數量所值之價格），理當僅有1,500元，詎其
    於警詢及原審法院審理庭訊前半段，就毒品交易之代價均稱
    「每次3,000元」（見壬○○警卷第14頁、原審卷第224頁）
    ，要與常情不符，而經原審法院質疑後遂語塞推稱「一開始
    未將合資之細節說出來」云云（見原審卷第225頁），益見
    其所證「合資」乙節不足採信。
  3.依被告丙○○及證人壬○○所述，壬○○對被告丙○○向「
    胖哥」購入之毒品數量或價格，均無決定或支配權，要與常
    見之「委託代購」或「合資」等情節大相逕庭，堪認被告丙○○係將以不詳價格，自綽號「胖哥」者處購入毒品甲基安
    非他命後，各以3,000元之價格，賣予壬○○2次，方屬實，
    被告丙○○上開辯解，顯係脫卸之詞，洵不足採。
  (三)此外，並有被告丙○○所申請0000000000號行動電話之通聯
    調閱查詢單、台灣台中地方法院97年度聲監字第000147號通
    訊監察書 (見警聲搜字第1340號卷第61、102頁、丙○○警
    卷第53頁），復有自丁○○、戊○○身上起獲由被告甲○○
    所販賣之白粉各1包、被告甲○○所有且供附表一編號犯
    行所用之電子磅秤1台、被告甲○○所有且供聯絡本件販賣
    毒品交易所用之（廠牌不明）黑色手機1支（含門號0000000
    00 0號SIM卡1張）、被告丙○○所有且供聯絡本件販賣毒品
    所用之MOTORO LA手機1支及供聯絡附表三編號交易所用之
    門號0000000000號之SIM卡1張扣案可資佐證。而上開扣案之
    白粉、電子磅秤，經送請專業機構鑑定結果，認白粉部分確
    屬第一級毒品海洛因（附表一編號部分：驗餘淨重0.0518
    公克、附表一編號部分：驗餘淨重0.0355公克），電子磅
    秤部分（檢體編號（B0000000號），亦檢出第一級毒品海洛
    因成分，有行政院衛生署草屯療養院草療鑑字第0971000123
    號、0000000000號、0000000000號鑑定書各1紙附卷足憑（
    見原審卷第157、210、214頁）。
  (四)再販賣毒品海洛因、甲基安非他命係罪刑甚重之違法行為，
    非可公然為之，且海洛因、甲基安非他命亦無公定價格，販
    毒者可任意分裝增減分量，且每次買賣之價格、數量，亦隨
    時依雙方之關係深淺、資力、需求量、對行情之認知、來源
    是否充裕、查緝是否嚴緊、購買者被查獲時供述購買對象之
    可能風險之評估等因素，而異其標準，並於交易過程機動調
    整，非可一概論之，從而販賣之利潤，除非經被告坦承犯行
    或價格、數量俱臻明確外，諉難察得確切金額。況近年來因
    毒品之濫用，危害國民健康與社會安定日益嚴重，檢警機關
    對於販賣毒品之犯罪行為，無不嚴加查緝，各傳播媒體對於
    政府大力掃毒之決心亦再三報導，已使毒品不易取得且量微
    價高，是販賣毒品行為倘非有利可圖，當無人令人一再鋌而
    走險之理，且販賣者從價差或量差中牟利，方式雖異，惟其
    行為在意圖營利則屬同一，參以被告甲○○、丙○○與各自
    販賣之對象高渝、丁○○、戊○○、庚○○、辛○○、己○○及壬○○等人間，無非經由毒品交易而認識，並無至親
    關係，渠2人並非至愚，豈有屢屢甘冒重典，悉依販入之相
    同價格或數量轉售他人而毫無利潤可圖之理，被告甲○○於
    本院審理時所稱：海洛因每一千元約賺三、四百元，甲基安
    非他命每一千元約賺二百元等語，應可採信，被告丙○○基
    於營利之意圖從事本件販賣毒品行為，亦可認定。又本件依
    證人庚○○及被告丙○○所述，被告於附表三編號時地係
    販賣毒品海洛因，檢察官起訴書記載甲基安非他命顯係誤載
    ，業據檢察官於原審當庭經被告丙○○、辯護人之同意更正
    ，原審並以販賣海洛因辯論，並無礙被告之訴訟防禦，尚無
    不當。再關於販賣所得，依被告2人於原審與證人高渝等
    人相符之證述，被告甲○○附表一所示編號部分，除第1
    次交易得款1,000元外，其餘6次均僅收得非全額款項300元
    ，而編號、部分因未實際收得價款而無販賣所得，販賣
    第一級毒品所得合計2, 800元，附表二之2次交易各得款1,
    000元，販賣第二級毒品所得合計2,000元；被告丙○○附表
    三編號部分每次得款500元，合計1000元，部分未收得
    價款，無販賣所得，編號部分得款300元，是販賣第一級
    毒品所得合計1300元，至被告丙○○編號部分每次交易各
    得款3000元，業據證人壬○○於原審證述甚詳，尚難以被告
    丙○○及證人壬○○於原審分別為不實供、證係合資購買，
    由丙○○墊付，即認證人壬○○尚未交付此部分款項。
  (五)綜上所述，本件事證已臻明確，被告2人所辯係避就、脫卸
    之詞，咸不足採，犯行均堪認定。
、論罪科刑：
  (一)查海洛因、甲基安非他命分屬毒品危害防制條例第2 條第2
    項第1 款、第2 款所定之第一級、第二級毒品，不得販賣或
    轉讓，是核被告甲○○如附表一所示、被告丙○○如附表三
    編號、、所示之犯行，均係犯毒品危害防制條例第4
    條第1項之販賣第一級毒品罪；被告甲○○如附表二、被告
    丙○○如附表四所示之犯行，均係犯毒品危害防制條例第4
    條第2項之販賣第二級毒品罪；被告丙○○於犯罪事實欄二
    之(二)所示無償提供毒品海洛因予己○○之事實，係犯毒品危
    害防制條例第8條第1項之轉讓第一級毒品罪。被告2人因販
    賣而分別持有第一級毒品海洛因、第二級毒品甲基安非他命
    ，被告丙○○因轉讓而持有第一級毒品海洛因，持有之低度
    行為分別為販賣、轉讓之高度行為所吸收，均不另論科。
  (二)又刑法上之接續犯，係指行為人所為之數行為，係於同時同
    地或密切接近之時地實行，而侵害同一之法益，各行為之獨
    立性極為薄弱，依一般社會健全觀念，在時間差距上難以強
    行分開，在刑法評價上，以視為數個舉動之接續行為，合為
    包括之一行為予以評價，較為合理而言。若行為人係基於概
    括之犯意，先後逐次實行數行為而具連續性，並侵害數個同
    性質之法益，其每一前行為與次行為，依一般社會健全觀念
    ，在時間差距上可以分開，在刑法評價上各具獨立性，每次
    行為皆可獨立成罪而構成同一之罪名者，則應屬刑法修正前
    連續犯之範疇。本件被告2 人多次販賣第一級、第二級毒品
    ，無論係不同對象或同一對象之各次交易，均係基於個別犯
    意（蓋必有買毒者之洽購始生犯意），且逐次販毒行為，在
    時間差距上並非難以區分，係侵害同性質之法益，每次販毒
    行為皆可獨立成罪而構成同一之罪名，在刑法評價上尚非不
    具獨立性，自應分論併罰，是被告甲○○所為9 次販賣第一
    級毒品犯行、2次販賣第二級毒品犯行、被告丙○○所為5次
    販賣第一級毒品犯行、2次販賣第二級毒品犯行及所犯罪名
    互異之轉讓第一級毒品罪，均應予分論併罰。
  (三)再被告丙○○曾因偽造文書、違反毒品危害防制條例、竊盜
    、毒品危害防制條例等案件，分別經台灣台中地方法院以93
    年度訴字第1774號判處有期徒刑3月確定（原宣告之緩刑嗣
    經撤銷）、以94年度中簡字第1621號判處有期徒刑5月、中
    簡字第2010號判處有期徒刑2月、94年度易字第1096號判處
    有期徒刑6月確定 (所處有期徒刑5月、2月、6月經定應執行
    刑有期徒刑1年)、以94年度訴字第3005號判處有期徒刑7月
    、7月，定應執行有期徒刑1年確定，上開3月、1年、1年等3
    部分刑期經接續執行，於96年5月11日假釋出監，保護管束
    至同年10月21日期滿，假釋未經撤銷，以已執行論，有臺灣
    高等法院被告前案記錄表在卷可參，其受徒刑之執行完畢，
    5年以內故意再犯本件有期徒刑以上之上開各罪，均為累犯
    ，除死刑與無期徒刑依法不得加重外，各依刑法第47條第1
    項規定，加重其刑。
  (四)另按犯毒品危害防制條例第4條第1項至第4項、第5條第1項
    至第4項前段、第6條第1項至第4項、第7條第1項至第4項、
    第8條第1項至第4項、第10條或第11條第1項、第2項之罪，
    供出毒品來源，因而破獲者，得減輕其刑，同條例第17條固
    有明文，惟所供出之毒品來源，必以屬所犯罪名有關之毒品
    來源，始有此減刑規定之適用，申言之，倘被告兼有施用毒
    品及販賣毒品行為，則其所供出之毒品來源，自應就該項毒
    品係供施用或販賣之別，各於所犯之罪名下減輕其刑。又所
    謂「因而破獲」者，應指在檢警機關別無其他可疑線索前，
    全憑其供述開啟調查或偵查之序端，進而查獲該毒品上游，
    始足當之。公訴意旨雖認被告甲○○於本件查獲後，供出綽
    號「王哥」之曾德雄，而有毒品危害防制條例第7條減刑規
    定之適用（見起訴書第8頁），辯護意旨亦依此請求減輕其
    刑，然查，被告甲○○雖供出其分別於96年11月15日、97年
    3月8日向綽號「王哥」之曾德雄購買第一級毒品海洛因、第
    二級毒品甲基安非他命，嗣曾德雄亦循線為警查獲，另被告
    丙○○亦供出如附表二所示向被告甲○○購買第二級毒品甲
    基安非他命之事實，因而為警循線查獲被告甲○○，然被告
    2人此部分所購入之毒品，均係供自己施用乙節，業據渠等
    於原審法院審理中供稱明確（見原審卷第236頁反面），自
    非屬渠2人本案所犯毒品危害防制條例第4條第1項、第2項之
    罪之毒品來源，應就渠等另犯施用毒品罪責部分減輕其刑，
    方屬適法，公訴意旨容有誤會。雖被告甲○○於原審法院審
    理中另供稱：伊所為附表一編號、所示販賣予丁○○、
    戊○○之第一級毒品海洛因，係同日下午向曾德雄購入等語
    （見原審卷第237頁），且其於曾德雄被訴販賣毒品案件即
    臺灣台中地方法院97年度訴字第3247號案件審理中亦為此證
    述（見原審卷第130頁），然此部分被告甲○○於曾德雄上
    開案件之警偵程序中並未供出（此觀原審第50 -52頁所附臺
    灣臺中地方法院檢察署檢察官97年度偵字第143 71號、第18
    610號起訴書中，未列載此部分犯罪事實至明），其憑信性
    容有可疑，況曾德雄亦否認有為此部分販賣毒品罪行，臺灣
    台中地方法院97年度訴字第3247號判決亦僅認曾德雄於97年
    3月8日販賣1000元之海洛因予被告甲○○ (見卷附該案判決
    書)，堪認被告甲○○販賣附表編號一、二之第一級毒品海
    洛因、第二級毒品甲基安非他命係購自不詳姓名之人，其所
    辯伊已供出毒品來源為曾德雄，應依毒品危害防制條例第十
    七條之規定減刑云云，亦無理由。至被告丙○○於警訊之初
    即供稱販售之第一級毒品海洛因係購自癸○○ (綽號阿成)
    ，並陳述以電話和癸○○使用之0000000000行動電話聯絡，
    而0000000000行動電話確為癸○○申請使用，癸○○涉犯販
    賣第一級毒品海洛因而被查獲，刻由檢察官偵辦中，經本院
    調卷核閱無誤，被告丙○○就附表三編號、、所犯罪
    行，符合毒品危害防制條例第17條規定，依法減輕其刑，並
    先加後減。
  (五)再按刑法第59條規定犯罪之情狀顯可憫恕者，得酌量減輕其
    刑，其所謂「犯罪之情狀」，與同法第57條規定科刑時應審
    酌之一切情狀，並非有截然不同之領域，於裁判上酌減其刑
    時，應就犯罪一切情狀（包括第57條所列舉之10款事項），
    予以全盤考量，審酌其犯罪有無可憫恕之事由（即有無特殊
    之原因與環境，在客觀上足以引起一般同情，以及宣告法定
    低度刑，是否猶嫌過重等等），以為判斷（最高法院95年度
    台上字第6157號判決意旨參照）。而毒品危害防制條例第4
    條第1項、第2項規定之法定刑各為「死刑、無期徒刑」、「
    死刑、無期徒刑或七年以上有期徒刑」，刑度極重。然同為
    販賣第一級、第二級毒品之人，其原因動機不一，犯罪情節
    未必盡同，或有大盤毒梟者，亦有中、小盤之分，甚或僅止
    於吸毒者友儕間為求互通有無之有償轉讓者亦有之，其販賣
    行為所造成危害社會之程度自屬有異，法律科處此類犯罪，
    所設之法定最低本刑卻不可謂不重。為達懲儆被告，並可達
    防衛社會之目的者，自非不可依客觀之犯行與主觀之惡性二
    者加以考量其情狀，是否有可憫恕之處，適用刑法第59條之
    規定酌量減輕其刑，期使個案裁判之量刑，能斟酌至當，符
    合比例原則。本件依被告甲○○販賣第一級毒品海洛因之對
    象3人、販賣總次數為9次、實際販賣所得合計為2,800元、
    販賣第二級毒品海洛因之對象1人、販賣總次數為2次、實際
    販賣所得合計為2,000元；被告丙○○販賣第一級毒品海洛
    因之對象3人、販賣總次數為5次、實際販賣所得合計為1300
    元、販賣第二級毒品海洛因之對象1人、所得6000元，較諸
    長期以販毒營生之集團或大盤毒梟而言，顯屬小額之零星買
    賣，對社會治安之危害，自非達罪無可赦之嚴重程度，倘對
    被告甲○○販賣第一級、第二級毒品犯行及被告丙○○販賣
    第二級毒品犯行，均科處上揭法定最低本刑，就被告丙○○
    販賣第一級毒品犯行，科處依毒品危害防制條例第十七條規
    定減輕後之十五年有期徒刑，實屬情輕法重，衡其犯罪情狀
    在客觀上顯可憫恕，縱量處法定最低刑度之刑，仍嫌過重，
    爰依刑法第59條之規定，就其2人所犯販賣第一級毒品罪、
    販賣第二級毒品罪，各予酌量減輕其刑，就被告丙○○販賣
    第一級毒品部分，並依法遞減其刑。
  (六)原審認被告甲○○所犯附表一、二部分之犯行及被告丙○○
    轉讓毒品之犯行，事證明確，審酌甲○○圖一己私利販賣毒
    品予他人，被告丙○○轉讓毒品予他人，助長施用毒品成癮
    之惡習，戕害他人身心健康，對社會治安亦有相當程度之危
    害，惟甲○○販賣之毒品數量、次數、對象及所得均非多，
    犯罪情節及惡性尚非重大，被告丙○○轉讓毒品之數量不多
    ，僅一次，暨渠等犯後均坦承罪行等一切情狀，依毒品危害
    防制條例第4條第1項、第2項、第8條第1項、刑法第11條前
    段、第47條第1項、第59條規定，分別判處被告王杏諭如附
    表編號一、二所示之刑，並定其應執行刑有期徒刑十六年八
    月，及判處被告丙○○轉讓第一級毒品，處有期徒刑一年四
    月。扣案之第一級毒品海洛因2包（驗餘淨重各為0.0518 公
    克、0.0355公克），雖於另案業經宣告沒收銷燬（原審法院
    97年度聲字第2283號裁定、97年度訴字第1687號判決，見原
    審卷第200、201頁），惟既屬被告甲○○為附表一編號、
    犯行所查獲之毒品（含包裝袋各1只，因與殘留之毒品殘
    渣難以析離），應予宣告沒收銷燬之，扣案之電子磅秤1台
    （檢體編號B0000000），係被告甲○○所有且供附表一編號
    犯行所用，業據被告甲○○供承在卷（見原審卷第235 頁
    反面），且經鑑定結果，亦檢出毒品海洛因成分業如前述，
    與所沾留之毒品海洛因殘渣難以析離，亦應依毒品危害防制
    條例第18條第1項前段規定，諭知沒收銷燬。再扣案之（廠
    牌不明）黑色手機1支（含門號0000000000號SIM卡1張）、
    為被告甲○○所有供聯絡本件毒品交易所用，業據被告甲○○供承無訛（見原審卷第235頁反面），未扣案之被告甲○○販賣第一級、第二級毒品所得（各次所得詳如附表一、二
    所載），合計4,800元，依毒品危害防制條例第19條第1項規
    定宣告沒收，未扣案之犯罪所得部分，如全部或一部不能沒
    收，併諭知以其財產抵償之。其餘扣案之第一級毒品海洛因
    4包、第二級毒品甲基安非他命1包，係被告甲○○留供自己
    施用，而沾有第一級毒品海洛因、第二級毒品甲基安非他命
    殘渣之電子磅秤1台，則非被告甲○○所有，亦經被告甲○○供明在卷（見原審卷第235頁反面），均與本案被告甲○○販賣毒品罪行無關，爰不於本判決宣告沒收銷燬之，另扣
    案之第二級毒品亞甲基雙氧甲基安非他命（即MDMA，鑑驗後
    僅餘1顆），雖亦屬違禁物，惟業經檢察官聲請（見起訴書
    第8頁、原審卷第294頁反面），由原審法院另以裁定諭知沒
    收銷燬之（最高法院94年度台上字第1215號判決意旨參照）
    ；其餘扣案之電動攪拌機1台及夾鏈袋1批（經鑑定無毒品反
    應，非違禁物，見原審卷第157頁）及糖粉8包，被告甲○○
    堅稱係供（或預備供）施用毒品使用等語明確（見原審卷第
    23 5頁反面），此外，復查無證據證明確與本案有關，爰不
    另為沒收之諭知。核原審此部分認事、用法、量刑均無不當
    ，被告甲○○、丙○○以原審此部分量刑過重等為由上訴，
    均無理由，咸應予駁回。至原審認被告丙○○所犯附表三、
    四之罪行明確，分別予以科刑，固非無見，惟查原審就被告
    所犯附表三編號、、之罪未依毒品危害防制條規定減
    刑，就附表四部分認被告尚未取得販售之款項，未宣告沒收
    及諭知如全部或一部不能沒收，以其財產抵償之，均有未洽
    ，被告丙○○上訴否認犯罪雖無理由，然原審此部分判決既
    有如上未當之處，應由本院將原審此部分判決及定執行刑部
    分撤銷改判，爰審酌被告丙○○犯罪之動機、目的、手段及
    販賣毒品戕害他人身心健康，對社會治安有相當程度之危害
    ，及其販賣毒品之數量、對象、所得均不多，暨其犯罪後之
    態度等一切情狀，分別量處如附表三編號、、及附表
    四所示之刑，並與上訴駁回之轉讓第一級毒品所處之刑定其
    應執行刑。至扣案之MOTOROLA牌手機1支係被告丙○○所有
    供本件販賣毒品使用，門號0000000000號之SIM卡1張係被告
    丙○○所有供附表三編號販賣毒品聯絡使用，業據被告丙○○供承無訛（見原審卷第235頁反面），未扣案之被告丙○○販賣第一級、第二級毒品所得（各次所得詳如附表三
    、、及附表四所載），合計7,300元，及未扣案之被告
    丙○○所有供附表三編號、及附表四販毒使用之門號00
    00000000號之SIM卡1張，均應依毒品危害防制條例第19條第
    1項規定宣告沒收，未扣案之犯罪所得部分，如全部或一部
    不能沒收，併諭知以其財產抵償之，未扣案之SIM卡部分，
    則併予諭知追徵其價額。
肆、據上論斷，應依刑事訴訟法第369條第1項前段、第368條、
    第364條、第299條第1項前段、毒品危害防制條例第4條第1
    項、第2項、第17條、第19條第1項、刑法第11條前段、第47
    條第1項、第51條第5款、第59條，判決如主文。
    本案經檢察官乙○○到庭執行職務。
中    華    民    國    98    年    6    月    25     日
            刑事第九庭  審判長法  官  江  德  千
                              法  官  許  旭  聖
                              法  官  康  應  龍
以上正本證明與原本無異。
如不服本判決應於收受送達後十日內向本院提出上訴書狀，其未
敘述上訴之理由者，並得於提起上訴後十日內向本院補提理由書
（均須按他造當事人之人數附繕本）「切勿逕送上級法院」。
                              書記官  陳  振  海
中    華    民    國    98    年    6    月    25     日
【附表一即甲○○販賣第一級毒品部分】
┌──┬───┬───────────────────────────┬────────────────────┐
│編號│對  象│犯罪事實（價金單位：新台幣）                          │        所犯罪名及科刑 (原審)           │
├──┼───┼───────────────────────────┼────────────────────┤
│  │高渝│97年1 月至2 月6 日（即農曆除夕）前，均由高渝先以0916│甲○○販賣第一級毒品，處有期徒刑拾伍年貳│
│    │      │201531號行動電話，撥打甲○○0000000000號行動電話洽購毒│月，扣案之（廠牌不明）黑色手機壹支（含門│
│    │      │品交易後，再前往甲○○位於臺中市○○路439 之17巷2 弄3 │號000000000號SIM卡1張）、販賣毒品所得新 │
│    │      │號20樓租屋處之騎樓下，由甲○○販賣第一級毒品海洛因予高│台幣壹仟元，均沒收，上開販賣毒品所得部分│
│    │      │渝共7 次，價金部分，除其中1 次1,000 元，並當場全數交│，如全部或一部不能沒收時，以其財產抵償之│
│    │      │付甲○○收執外，其餘6次則為500元，且每次僅實際支付300 │。                                      │
│    │      │元（所賒欠之金額，至今均未清償）。                    ├────────────────────┤
│    │      │                                                      │甲○○販賣第一級毒品，處有期徒刑拾伍年貳│
│    │      │                                                      │月，扣案之（廠牌不明）黑色手機壹支（含門│
│    │      │                                                      │號000000000號SIM卡1張）、販賣毒品所得新 │
│    │      │                                                      │台幣佰元，均沒收，上開販賣毒品所得部分│
│    │      │                                                      │，如全部或一部不能沒收時，以其財產抵償之│
│    │      │                                                      │。                                      │
│    │      │                                                      ├────────────────────┤
│    │      │                                                      │甲○○販賣第一級毒品，處有期徒刑拾伍年貳│
│    │      │                                                      │月，扣案之（廠牌不明）黑色手機壹支（含門│
│    │      │                                                      │號000000000號SIM卡1張）、販賣毒品所得新 │
│    │      │                                                      │台幣佰元，均沒收，上開販賣毒品所得部分│
│    │      │                                                      │，如全部或一部不能沒收時，以其財產抵償之│
│    │      │                                                      │。                                      │
│    │      │                                                      ├────────────────────┤
│    │      │                                                      │甲○○販賣第一級毒品，處有期徒刑拾伍年貳│
│    │      │                                                      │月，扣案之（廠牌不明）黑色手機壹支（含門│
│    │      │                                                      │號000000000號SIM卡1張）、販賣毒品所得新 │
│    │      │                                                      │台幣佰元，均沒收，上開販賣毒品所得部分│
│    │      │                                                      │，如全部或一部不能沒收時，以其財產抵償之│
│    │      │                                                      │。                                      │
│    │      │                                                      ├────────────────────┤
│    │      │                                                      │甲○○販賣第一級毒品，處有期徒刑拾伍年貳│
│    │      │                                                      │月，扣案之（廠牌不明）黑色手機壹支（含門│
│    │      │                                                      │號000000000號SIM卡1張）、販賣毒品所得新 │
│    │      │                                                      │台幣佰元，均沒收，上開販賣毒品所得部分│
│    │      │                                                      │，如全部或一部不能沒收時，以其財產抵償之│
│    │      │                                                      │。                                      │
│    │      │                                                      ├────────────────────┤
│    │      │                                                      │甲○○販賣第一級毒品，處有期徒刑拾伍年貳│
│    │      │                                                      │月，扣案之（廠牌不明）黑色手機壹支（含門│
│    │      │                                                      │號000000000號SIM卡1張）、販賣毒品所得新 │
│    │      │                                                      │台幣佰元，均沒收，上開販賣毒品所得部分│
│    │      │                                                      │，如全部或一部不能沒收時，以其財產抵償之│
│    │      │                                                      │。                                      │
│    │      │                                                      ├────────────────────┤
│    │      │                                                      │甲○○販賣第一級毒品，處有期徒刑拾伍年貳│
│    │      │                                                      │月，扣案之（廠牌不明）黑色手機壹支（含門│
│    │      │                                                      │號000000000號SIM卡1張）、販賣毒品所得新 │
│    │      │                                                      │台幣佰元，均沒收，上開販賣毒品所得部分│
│    │      │                                                      │，如全部或一部不能沒收時，以其財產抵償之│
│    │      │                                                      │。                                      │
├──┼───┼───────────────────────────┼────────────────────┤
│  │丁○○│97年3 月26日20、21時許，丁○○前往甲○○位於臺中市北屯│甲○○販賣第一級毒品，處有期徒刑拾伍年貳│
│    │      │路439 之17巷2 弄3 號20樓租屋處樓下之「7-11」超商，以該│月，扣案之第一級毒品海洛因壹包（驗餘淨重│
│    │      │超商旁之公共電話撥打甲○○0000000000號行動電話洽購毒品│零點零伍壹捌公克、及內含第一級毒品海洛因│
│    │      │海洛因，甲○○允諾後遂使用其所有之電子磅秤秤重裝袋，並│之包裝袋壹只）、沾有第一級毒品海洛因殘渣│
│    │      │於前往該超商前，以500 元之價格，販賣第一級毒品海洛因1 │之電子磅秤壹台（檢體編號B0000000）沒收銷│
│    │      │包（驗餘淨重0.0518公克、及內含第一級毒品海洛因之包裝袋│燬之；（廠牌不明）黑色手機壹支（含門號  │
│    │      │1只） 予丁○○，惟丁○○因手頭拮据，並未當場給付價金，│0000 000000號SIM卡壹張）沒收。          │
│    │      │此次交易尚無實際販賣所得。                            │                                        │
├──┼───┼───────────────────────────┼────────────────────┤
│  │戊○○│97年3 月26日20時許，戊○○先撥打甲○○0000000000號行動│甲○○販賣第一級毒品，處有期徒刑拾伍年貳│
│    │      │電話洽購毒品，經甲○○允諾後，戊○○旋即前往甲○○位於│月，扣案之第一級毒品海洛因壹包（零點零│
│    │      │臺中市○○路439 之17巷2 弄3 號20樓租屋處，由甲○○販賣│伍伍公克，及內含第一級毒品海洛因之包裝袋│
│    │      │第一級毒品海洛因1 包（驗餘淨重0.0355公克，及內含第一級│壹只）沒收銷燬之，（廠牌不明）黑色手機壹│
│    │      │毒品海洛因之包裝袋1 只）予戊○○，惟戊○○因手頭拮据，│支（含門號0000000000號SIM卡1張）沒收。  │
│    │      │並未當場給付價金，此次交易尚無實際販賣所得。          │                                        │
└──┴───┴───────────────────────────┴────────────────────┘
【附表二即甲○○販賣第二級毒品部分】
┌───┬───────────────────────────┬──────────────────┐
│對  象│犯罪事實（價金單位：新台幣）                          │        所犯罪名及科刑              │
├───┼───────────────────────────┼──────────────────┤
│丙○○│97年2 月底之某2 日，丙○○均先撥打甲○○0000000000號行│甲○○販賣第二級毒品，處有期徒刑肆年│
│      │動電話聯繫欲購買之毒品數量、價格，約半小時後甲○○回電│，扣案之（廠牌不明）黑色手機壹支（含│
│      │允諾，丙○○即分別前往甲○○位於臺中式北屯路439 之17巷│門號0000000000號SIM卡壹張）、販賣毒 │
│      │2弄3號20樓之租屋處、及該租屋處樓下之「7-11」超商前，由│品所得新臺幣壹仟元沒收，上開販賣毒品│
│      │甲○○各以1,000 元之價格，販賣第二級毒品甲基安非他命各│所得部分，如全部或一部不能沒收時，以│
│      │1 包各1 次予丙○○，並當場收取丙○○交付之價金，共販賣│其財產抵償之。                      │
│      │2 次、販賣所得每次為1,000 元。                        ├──────────────────┤
│      │                                                      │甲○○販賣第二級毒品，處有期徒刑肆年│
│      │                                                      │，扣案之（廠牌不明）黑色手機壹支（含│
│      │                                                      │門號0000000000號SIM卡壹張）、販賣毒 │
│      │                                                      │品所得新臺幣壹仟元沒收，上開販賣毒品│
│      │                                                      │所得部分，如全部或一部不能沒收時，以│
│      │                                                      │其財產抵償之。                      │
└───┴───────────────────────────┴──────────────────┘
【附表三即丙○○販賣第一級毒品部分】
┌──┬───┬───────────────────────────┬──────────────────────────────────┐
│編號│對  象│犯罪事實（價金單位：新台幣）                          │        所犯罪名及科刑                                              │
│    │      │                                                      │                                                                    │
├──┼───┼───────────────────────────┼──────────────────────────────────┤
│  │庚○○│97年2 月25日前一星期之某日、同年2 月25日晚上6 、7 時許│丙○○販賣第一級毒品，累犯，處有期徒刑拾肆年陸月，扣案之摩托羅拉手機│
│    │      │，庚○○均先以公用電話撥打丙○○0000000000號行動電話（│壹支、未扣案之0000000000門號SIM卡壹張及販毒所得新台幣伍佰元，均沒收 │
│    │      │SIM卡未扣案，惟插用於扣案之摩托羅拉手機）洽購並聯繫交 │，販毒所得如全部或一部不能沒收時，以其財產抵償之，SIM卡如全部或一部 │
│    │      │易細節後，庚○○再依約前往台中市○○路與大雅路交岔路口│不能沒收時，追徵其價額。                                            │
│    │      │之「白雪大舞廳」前，由丙○○每次各以500元之價格，販賣 │                                                                    │
│    │      │第一級毒品海洛因1包（數量不詳）予庚○○各1次，庚○○亦│                                                                    │
│    │      │當場給付價金予丙○○，販賣所得每次各為500元。         │                                                                    │
│    │      │                                                      ├──────────────────────────────────┤
│    │      │                                                      │丙○○販賣第一級毒品，累犯，處有期徒刑拾肆年陸月，扣案之摩托羅拉手機│
│    │      │                                                      │壹支、未扣案之0000000000門號SIM卡壹張及販毒所得新台幣伍佰元，均沒收 │
│    │      │                                                      │，販毒所得如全部或一部不能沒收時，以其財產抵償之，SIM卡如全部或一部 │
│    │      │                                                      │不能沒收時，追徵其價額。                                            │
├──┼───┼───────────────────────────┼──────────────────────────────────┤
│  │辛○○│97年3 月初某日、3 月14日上午11點，辛○○均先以00000000│丙○○販賣第一級毒品，累犯，處有期徒刑拾肆年陸月，扣案之摩托羅拉手機│
│    │      │85號行動電話撥打丙○○0000000000號行動電話（SIM 卡未扣│壹支、未扣案之0000000000門號SIM卡壹張，均沒收，SIM卡如全部或一部不能│
│    │      │案，惟插用於扣案之摩托羅拉手機）洽購並聯繫交易細節後，│沒收時，追徵其價額。                                                │
│    │      │辛○○再依約前往台中市○○街靠近台鐵西部幹線鐵軌之路旁│                                                                    │
│    │      │，由丙○○每次各以500 元之價格，販賣第一級毒品海洛因1 │                                                                    │
│    │      │包（數量不詳）予辛○○各1 次，然因辛○○手頭拮据，並未├──────────────────────────────────┤
│    │      │當場給付價金，上開2 次交易均無實際販賣所得。          │丙○○販賣第一級毒品，累犯，處有期徒刑拾肆年陸月，扣案之摩托羅拉手機│
│    │      │                                                      │壹支、未扣案之0000000000門號SIM卡壹張，均沒收，SIM卡如全部或一部不能│
│    │      │                                                      │沒收時，追徵其價額。                                                │
├──┼───┼───────────────────────────┼──────────────────────────────────┤
│  │己○○│97年3 月26日晚上10至11時許，己○○先以0000000000號行動│丙○○販賣第一級毒品，累犯，處有期徒刑拾肆年陸月，扣案之摩托羅拉手機│
│    │      │電話撥打丙○○0000000000行動電話（以扣案之SIM 卡插用扣│壹支（含0000000000SIM卡壹張）、販賣毒品所得新臺幣佰元均沒收，販毒 │
│    │      │案之摩托羅拉手機）洽購並聯繫交易細節後，己○○再前往黃│所得如全部或一部不能沒收時，以其財產抵償之。                        │
│    │      │聖富位於台中市○區○○街258 巷28號2 樓207 室租屋處，由│                                                                    │
│    │      │丙○○以300 元之價格，販賣第一級毒品海洛因1 包予己○○│                                                                    │
│    │      │1 次，己○○亦當場給付價金予丙○○，販賣所得為300 元。│                                                                    │
└──┴───┴───────────────────────────┴──────────────────────────────────┘
【附表四即丙○○販賣第二級毒品部分】
┌───┬───────────────────────────┬──────────────────────┐
│對  象│犯罪事實（價金單位：新台幣）                          │        所犯罪名及科刑                      │
├───┼───────────────────────────┼──────────────────────┤
│壬○○│96年12月17日晚上10時30分許、同年12月27日晚上11時許，林│丙○○販賣第二級毒品，累犯，處有期徒刑肆年貳│
│      │進添撥打丙○○0000000000行動電話（SIM 卡未扣案，惟插用│月，扣案之摩托羅拉牌手機壹支、未扣案之093569│
│      │於扣案之摩托羅拉手機使用）聯繫欲購買之毒品數量、價格，│4433門號SIM卡壹張及販毒所得新台幣仟元，均 │
│      │壬○○再依約前往台中市○○路與三民路交岔路口之「城市經│沒收，販毒所得仟元如全部或一部不能沒收時，│
│      │典大樓」樓下遊藝場，由丙○○各以3,000元之價格，販賣第 │以其財產抵償之，SIM卡如全部或一部不能沒收時 │
│      │二級毒品甲基安非他命各1包（重量各約0.3、0.4公克）予林 │，追徵其價額。                              │
│      │進添，並取得壬○○交付之購毒款項。                    │                                            │
│      │                                                      │                                            │
│      │                                                      │                                            │
│      │                                                      ├──────────────────────┤
│      │                                                      │丙○○販賣第二級毒品，累犯，處有期徒刑肆年貳│
│      │                                                      │月，扣案之摩托羅拉牌手機壹支、未扣案之093569│
│      │                                                      │44 33門號SIM卡壹張及販毒所得新台幣仟元，均│
│      │                                                      │沒收，販毒所得仟元如全部或一部不能沒收時，│
│      │                                                      │以其財產抵償之，SIM卡如全部或一部不能沒收時 │
│      │                                                      │，追徵其價額。                              │
└───┴───────────────────────────┴──────────────────────┘


司法院資訊處製作；財團法人民間司法改革基金會備份。
